# 收到下岗职工再就业补助如何进行账务处理？要补交企业所得税吗？

提问人：ZCXX 时间：2012-02-05 08:42:40
收到下岗职工再就业补助如何进行账务处理？要补交企业所得税吗？
该贴已经同步到 ZCXXXX的微博

回答人：chenyiwei
会计上，这应该属于政府补助准则的规范范围，你看一下相关拨款批文对取得条件和用途限定方面的规定，确定是属于与收益相关的还是与资产相关的，按适用的方法进行会计处理。 税务上，应根据财税[2008]151号、[2011]70号的规定判断是否可作为不征税收入。如果不是不征税收入的，应当一次性计入收到当期的应纳税所得额中。